# 押金怎么计提坏账

提问人：koodhao 时间：2022-09-28 22:38:44
按照企业会计估计，押金组合根据账龄计提，如果是 10 年期的合同，押金 5 年以上，按账龄组合，应该是计提100%了，但实际情况，只要对方单位经营正常，押金退回的概率还是比较高，请问这种情况应该如何计提坏账？
另，这种情况下，押金是否应该从其他应收款重分类到长期应收款/其他非流动资产？

回答人：chenyiwei
押金的预定收款期很长。也就是账龄虽然很长，但尚未到约定的返还日期。所以押金不能仅仅依据账龄来计提准备，更适合于作为一个单独组合，或者采用个别认定法计提。
一般情况下，如果押金的收取单位财务状况正常，本企业与其业务往来和款项结算正常，则押金发生坏账的可能性较小，可以不计提或者仅计提较低比例的坏账准备。
但是，对于预定一年以上才能收回的押金，应列入长期应收款；如果日后收回押金不计息的，应考虑资金时间价值损失的影响，将其计入相关业务或资产的成本中。